【裁判字號】    97,交抗,1153
【裁判日期】    971030
【裁判案由】    違反道路交通管理處罰條例
【裁判全文】
臺灣高等法院交通事件裁定            97年度交抗字第1153號
抗  告  人
即受處分人  甲○○
上列抗告人因違反道路交通管理處罰條例案件，不服臺灣板橋地
方法院，中華民國97年8月11日所為裁定（97年度交聲字第752號
），提起抗告，本院裁定如下：
    主  文
原裁定撤銷，發回臺灣板橋地方法院。
    理  由
一、原裁定意旨略以：抗告人甲○○於民國97年3月3日上午11時
    50分許，騎乘車號BGJ-281號重型機車，後載其妻林淑燕，
    沿臺北縣三重市○○路行駛，駛至與中正北路25巷交岔路口
    時，即逕行左轉中正北路25巷，不讓胡熾昌所駕沿中正北路
    25巷直行之車號1862-MT號自用小客車先行，以致胡熾昌閃
    煞不及，擦撞及異議人之機車之違規事實，業經臺北縣政府
    警察局三重分局查報函陳舉發無誤，有該分局97年4月2日北
    縣警重交字第0970015121號函影本一紙附卷可稽，並有違規
    現場監視器錄影擷取光碟1片及本院勘驗後翻拍之照片在卷
    可資佐證。觀諸上開監視器錄影擷取光碟內錄影檔案內容所
    示，抗告人騎乘上開機車左轉時，車速並未減速慢行，亦未
    查看右方直行來車，即逕行左轉，以致直行之胡熾昌所駕車
    輛閃煞不及而與之擦撞，足見抗告人騎乘機車轉彎時，確有
    不讓直行之胡熾昌車輛先行而爭道行駛之違規行為，應屬無
    訛等語。
二、抗告意旨略以：抗告人於97年3月3日上午11時50分，騎乘機
    車時速約10-20公里左右，左轉之交岔路口無號誌亦無交通
    指揮人員指揮，抗告人經注意左右均無來車後，始向左轉彎
    ，行進間並持續煞車緩慢行駛，完成轉彎。胡熾昌自中正北
    路25巷急駛而來，行經交岔路口時竟未減速行駛更未注意車
    前狀況，致撞擊自國隆路左轉緩駛而來之抗告人所駕駛之機
    車右側後方。本件應係胡熾昌未煞車且疏未注意車前狀況。
    抗告人左轉確實有查看左右來車，可由證人林淑燕證明，並
    當庭勘驗影帶內容等語。
三、本件原裁定認抗告人即受處分人甲○○有違反道路交通安全
    規則第48條第1項第6款之行為固非無據。惟查原法院據以認
    定被告違規行為之監視器錄影擷取光碟內錄影檔案並未做為
    勘驗紀錄，且依卷證資料亦僅有該錄影檔案之翻拍照片，則
    以靜態之照片，如何認定抗告人「並未減速慢行，亦未查看
    右方直行來車，即逕行左轉」？而抗告人於前揭時地行車轉
    彎之狀況、煞車燈有無顯示、煞車燈亮起之久暫、次數以及
    行車轉彎路線等情，原法院就此並未予以調查，即逕予駁回
    抗告人之異議，其調查自有未盡。抗告意旨執此指摘原裁定
    不當，尚非全無理由，應由本院將原裁定撤銷，發回原審法
    院調查後，更為妥適之裁定。
四、據上論結，應依道路交通案件處理辦法第26條，刑事訴訟法
    第413條，裁定如主文。
中    華    民    國    97    年    10    月    30    日
            刑事第二十二庭審判長法  官  何菁莪
                                法  官  李麗珠
                                法  官  洪于智
以上正本證明與原本無異。
不得再抗告。
                                書記官  柯月英
中    華    民    國    97    年    10    月    31    日


司法院資訊處製作；財團法人民間司法改革基金會備份。
